sl-SI: Stil montaže hladilnika olja: Neposredna pritrditev z vijaki; Nosilec ventilatorja/usmerjevalnika zraka; Toplotni izmenjevalnik v hladilniku; Zunanja montaža; Montaža s sendvič ploščo; Drugo
pt-PT: Estilo de montagem do refrigerador de óleo: Aparafusamento direto; Montagem em defletor/conjunto de ventoinha; Permutador de calor no radiador; Montagem remota; Montagem de placa sanduíche; Outro
hr-HR: Način montaže hladnjaka ulja: Izravna montaža vijcima; Nosač za sklop ventilatora / pokrov; Izmjenjivač topline u hladnjaku; Daljinska montaža; Montaža sa sendvič-pločom; Ostalo
cs: Způsob montáže chladiče oleje: Přímá montáž (bolt-on); Montáž na ventilátor/kryt; Výměník tepla v chladiči; Oddělená montáž; Montáž pod olejový filtr (sendvičová deska); Ostatní
da: Monteringsstil for oliekøler: Direkte bolt-on; Blæser/shroud-montering; Varmeveksler i køler; Fjernmontering; Sandwichplademontering; Andet
it: Stile di montaggio del radiatore dell'olio: Montaggio diretto a bullone; Montaggio su ventola/convogliatore; Scambiatore di calore nel radiatore; Montaggio remoto; Montaggio su piastra sandwich; Altro
bg-BG: Стил на монтаж на масления охладител: Директен монтаж с болтове; Монтаж на вентилатор/дифузьор; Вграден в радиатора топлообменник; Изнесен монтаж; Монтаж със сандвич-плоча; Друго
pl: Styl montażu chłodnicy oleju: Przykręcany bezpośrednio; Montaż na osłonie/wentylatorze; Wymiennik ciepła w chłodnicy; Montaż oddzielny; Montaż na podstawce; Inny
ru: Способ крепления масляного радиатора: Прямое крепление болтами; Крепление на кожух вентилятора; Теплообменник в радиаторе; Удаленное крепление; Крепление через проставку-сэндвич; Другое
hu: Olajhűtő rögzítési stílusa: Közvetlenül felcsavarozható; Ventilátor/burkolat rögzítésű; Hűtőbe integrált hőcserélő; Különálló rögzítésű; Szendvicsadapteres rögzítésű; Egyéb
lt-LT: Alyvos aušintuvo montavimo stilius: Tiesiogiai prisukamas; Ventiliatoriaus bloko / gaubto tvirtinimas; Radiatoriuje montuojamas šilumokaitis; Nuotolinis tvirtinimas; Tarpinės plokštės tvirtinimas; Kita
tr: Yağ soğutucu montaj stili: Doğrudan vidalı; Fan kiti/davlumbaz montajlı; Radyatör içi ısı eşanjörü; Uzaktan montaj; Sandviç plaka montajı; Diğer
nb: Monteringstype for oljekjøler: Direkte påboltet; Viftepakke-/viftedekselmontering; Varmeveksler i radiator; Fjernmontering; Sandwich-plate-montering; Annet
de: Montageart des Ölkühlers: Direktmontage (Bolt-On); Lüfterpaket/Zargenmontage; Wärmetauscher im Kühler; Remote-Montage; Sandwichplatten-Montage; Andere
ko: 오일 쿨러 장착 방식: 직접 볼트 체결형; 팬 팩/슈라우드 마운트; 라디에이터 내부 열교환기; 원격 마운트; 샌드위치 플레이트 마운트; 기타
en: Oil cooler mounting style: Direct bolt-on; Fan pack/shroud mount; In-radiator heat exchanger; Remote mount; Sandwich plate mount; Other
ja: オイルクーラーの取り付けスタイル: ダイレクトボルトオン; ファンパック/シュラウドマウント; ラジエーター内熱交換器; リモートマウント; サンドイッチプレートマウント; その他
es: Tipo de montaje del enfriador de aceite: Atornillado directo; Montaje en ventilador/cubierta; Intercambiador de calor en el radiador; Montaje remoto; Montaje en placa tipo sándwich; Otro
ro-RO: Stilul de montare al răcitorului de ulei: Montare directă cu șuruburi; Montură cu ventilator/carcasă; Schimbător de căldură integrat în radiator; Montare la distanță; Montură tip flanșă sandwich; Altele
th: รูปแบบการติดตั้งตัวระบายความร้อนน้ำมัน: ขันน็อตยึดโดยตรง (Direct bolt-on); ยึดกับโครง/พัดลมระบายความร้อน; เครื่องแลกเปลี่ยนความร้อนในหม้อน้ำ; ติดตั้งระยะไกล; ติดตั้งแบบแผ่นแซนด์วิช; อื่นๆ
zh-CN: 油冷器安装方式: 直接螺栓固定; 风扇组件/护罩安装; 散热器内热交换器; 远程安装; 夹芯板安装; 其他
fi: Öljynjäähdyttimen kiinnitystapa: Suora pulttikiinnitys; Tuuletinpaketin/kotelon kiinnitys; Jäähdyttimen sisäinen lämmönvaihdin; Etäasennus; Sandwich-laipan kiinnitys; Muu
vi: Kiểu lắp đặt bộ làm mát dầu: Bắt vít trực tiếp; Lắp kèm quạt/vỏ ốp; Bộ trao đổi nhiệt trong bộ tản nhiệt; Lắp từ xa; Lắp với mâm kẹp bánh sandwich; Khác
fr: Mode de montage du refroidisseur d’huile: Vissage direct; Montage sur ventilateur/carénage; Échangeur thermique intégré au radiateur; Montage déporté; Montage sur plaque sandwich; Autre
pt-BR: Radiador de óleo montagem estilo: Aparafusamento direto; Montagem no defletor/conjunto do ventilador; Trocador de calor no radiador; Montagem remota; Montagem com placa sanduíche; Outro
zh-TW: 機油冷卻器安裝方式: 直接螺栓安裝; 風扇組/導風罩安裝; 散熱器內建熱交換器; 遠端安裝; 轉接座安裝; 其他
sk-SK: Štýl montáže chladiča oleja: Priame priskrutkovanie; Montáž na ventilátor/kryt; Výmenník tepla v chladiči; Vzdialená montáž; Montáž pomocou sendvičovej podložky; Iné
sv: Monteringsstil för oljekylare: Direkt bolt-on; Fläktkåpsfäste; Värmeväxlare i kylare; Extern montering; Sandwich-platta; Övrigt
el: Τρόπος στερέωσης του ψυγείου λαδιού: Απευθείας βιδωτό; Τοποθέτηση με ανεμιστήρα/κάλυμμα; Εναλλάκτης θερμότητας εντός ψυγείου; Απομακρυσμένη τοποθέτηση; Τοποθέτηση με πλάκα τύπου σάντουιτς; Άλλο
nl: Oliekoeler montagestijl: Direct opschroefbaar; Ventilator-/kapbevestiging; Warmtewisselaar in radiator; Montage op afstand; Sandwichplaatbevestiging; Overig